【裁判字號】    97,聲,1573
【裁判日期】    971128
【裁判案由】    返還提存物
【裁判全文】
臺灣桃園地方法院民事裁定              97年度聲字第1573號
聲  請  人  全暐企業有限公司
                      統一編號.
法定代理人  甲○○○
相  對  人  富昱泓有限公司
                        38號.
                      統一編號.
法定代理人  乙○○
上列當事人間聲請返還擔保金事件，本院裁定如下：
    主  文
本院九十六年度存字第五七二八號提存事件聲請人所提存之擔保
金新台幣壹拾玖萬元整，准予返還。
聲請訴訟費用由相對人負擔。
    理  由
一、按訴訟終結後，供擔保人聲請法院通知受擔保利益人於一定
    期間內行使權利並向法院為行使權利之證明而未證明者，法
    院應依供擔保人之聲請，以裁定命返還其提存物，民事訴訟
    法第104 條第1 項第3款後段定有明文。前開規定，於其他
    依法令供訴訟上之擔保者準用之，並為同法第106 條所明定
    。 又前揭所謂「訴訟終結後」，宜從廣義解釋，包括撤銷
    假扣押、假處分裁定及其執行程序終結在內。（最高法院90
    年度台抗字653號裁定可參）
二、本件聲請意旨略以：聲請人與相對人間請求返還提存物事件
    ，聲請人前遵本院96年度裁全字第7304號民事裁定為擔保假
    扣押，曾提供新台幣（下同）190,000元整，以供擔保。並
    以本院96年存字第5728號提存事件提存後，聲請本院以96年
    度執全字第4272號假扣押執行相對人所有財產在案。茲因該
    假扣押執行事件業由聲請人聲請撤回執行，又經聲請人依民
    事訴訟法第104條第1項第3款之規定請求本院通知相對人限
    期行使權利（97年度聲字第822號）。今期限屆至惟相對人
    未向法院為行使權利之證明，為維聲請人之權益，爰依民事
    訴訟法第106條準用第104條第1項第3款規定聲請返還前開提
    存物，並提出本院96年度裁全字第7304號假扣押裁定、本院
    96年度存字第5728號提存書、本院96年度執全字第4272號通
    知函、本院97年度聲字第822號行使權利通知書等各一份（
    以上皆為影本）為證。
三、經查，聲請人主張之前揭事實，經本院依職權調閱96年度裁
    全字第7304號、96年度執全字第4272號、96年度存字第5728
    號、97年度聲字第822 號等本院卷宗核閱屬實。又本院檢送
    本案聲請狀繕本予相對人定期請其表示意見，相對人亦未有
    反對返還提存物予聲請人之意思表示。另聲請人雖未聲請撤
    銷准予供擔保假扣押之本院96年度執全字第4272號民事裁定
    ，但因強制執行法第一百三十二條已於民國八十五年十月九
    日修正增列第三項規定債權人收受假扣押或假處分裁定後已
    逾三十日者不得聲請執行。故假扣押或假處分之供擔保人，
    於法院撤銷假扣押或假處分之執行後，如該假扣押或假處分
    裁定已逾上開三十日期間而不得聲請執行時，自不因供擔保
    人未聲請撤銷假扣押或假處分裁定，而影響其依民事訴訟法
    第一百零六條準用同法第一百零四條第一項第二款規定行使
    定期催告及返還擔保物之權利（最高法院88年度台抗字第68
    2 號裁定可參）。再相對人迄今並未行使權利之事實，有本
    院民事記錄科、新竹地方法院查詢簡答表2 紙在卷可憑。揆
    諸前揭說明，聲請人聲請返還提存物之意旨，核與民事訴訟
    法第104 條第1 項第3 款規定相符，洵屬有據，應予准許。
四、依民事訴訟法第106條準用第104條第三款、第95條、第78條
    ，裁定如主文。
中    華    民    國    97    年    11    月    28    日
                  民事第二庭    法  官  黃漢權
以上正本係照原本作成
如對本裁定抗告須於裁定送達後10日內向本院提出抗告狀，並應
繳納抗告裁判費新台幣1,000 元。
中    華    民    國    97    年    11    月    28    日
                                書記官  張豐松


司法院資訊處製作；財團法人民間司法改革基金會備份。
